臺灣臺中地方法院刑事判決　　　　　　　96年度易字第4690號
公　訴　人　臺灣臺中地方法院檢察署檢察官
被　　　告　乙○○
　　　　　　　　　　（另案於臺灣臺中監獄執行中）
　　　　　　丁○○
上列被告等因詐欺案件，經檢察官提起公訴（96年度偵字第1026
9號、第13562號），茲被告於準備程序中就被訴事實為有罪之陳
述，受命法官於聽取當事人之意見後，由本院合議庭裁定由受命
法官獨任進行簡式審判程序，判決如下：
    主    文
乙○○幫助意圖為自己不法之所有，以詐術使人將本人之物交付
，累犯，處有期徒刑肆月，如易科罰金，以新臺幣壹仟元折算壹
日，減為有期徒刑貳月，如易科罰金，以新臺幣壹仟元折算壹日
。
丁○○幫助意圖為自己不法之所有，以詐術使人將本人之物交付
，處有期徒刑月，如易科罰金，以新臺幣壹仟元折算壹日，減
為有期徒刑壹月又拾伍日，如易科罰金，以新臺幣壹仟元折算壹
日。
    犯罪事實及理由
一、犯罪事實：
    乙○○前因違反毒品危害防制條例案件，經臺灣嘉義地方法
    院以93年度訴字第154號判決判處有期徒刑1年2月確定，於
    民國95年4月4日因縮短刑期而執行完畢；猶不知警愓，在可
    預見其將自己之金融帳戶交付予不詳姓名年籍之成年人使用
    ，足供該成年人向他人詐騙財物，供匯款之用，而其發生並
    不違背其本意之認識下，竟不顧他人所可能遭受財產上損失
    之危險，容任該成年人藉以遂行犯罪，並基於幫助該成年人
    詐欺取財之不確定故意之犯意，於95年12月11日，在臺中市
    區，將其於95年11月29日以遺失為由，向臺中愛國街郵局申
    請補發其先前開設局號0000000號、帳號0000000號帳戶之存
    摺、印章及提款卡（含密碼），交付予該成年人，而以此方
    式幫助該成年人詐騙他人財物。又丁○○亦可預見其將自己
    之金融帳戶交付予不詳姓名年籍自稱「陳總」之成年男子使
    用，足供該成年男子向他人詐騙財物，供匯款之用，而其發
    生並不違背其本意之認識下，竟不顧他人所可能遭受財產上
    損失之危險，容任該成年男子藉以遂行犯罪，並基於幫助該
    成年男子詐欺取財之不確定故意之犯意，於95年12月中旬某
    日，在臺中市○○○路與南平路交岔路口附近，將其向第一
    商業銀行北臺中分行所申請帳號0000000000號帳戶之存摺、
    印章及提款卡（含密碼），交付予該成年男子，而以此方式
    幫助該成年男子詐騙他人財物。嗣後該取得乙○○上開郵局
    帳戶之成年人及取得丁○○上開銀行帳戶之「陳總」及其等
    所屬之詐欺集團成員，即共同意圖為自己不法之所有，(一)於
    95年12月13日下午3時許，由詐欺集團中之1名女性成年成員
    自稱係國美家電公司主任「洪雯靜」，撥打電話予丙○○，
    向丙○○佯稱其參加該公司抽獎活動，抽中第3獎，可撥打0
    0000000000000號或00000000000000號電話至香港詢問云云
    ，丙○○不察乃依其指示撥打電話後，由另1名詐欺集團男
    性成年成員向丙○○佯稱需先匯款繳交稅金後始能領取獎金
    新臺幣（下同）105萬元云云，丙○○信以為真，不疑有它
    ，乃陷於錯誤，依該成年男子指示，於95年12月13日下午4
    時51分許，匯款1萬元至乙○○上開郵局帳戶內，復於95年
    12月15日下午2時許，匯款5萬2千8百元至丁○○上開第一商
    業銀行帳戶內；嗣丙○○於匯款成功後，始發覺遭受詐騙，
    乃報警處理。(二)又於95年12月18日下午3時54分許，由詐欺
    集團內之其中1名成年成員自稱係國美家電公司人員，撥打
    電話予甲○○，向甲○○佯稱抽中該公司3獎價值105萬元，
    但因非公司會員，需先入會才能領取獎項，可撥打00000000
    000000號電話詢問云云，甲○○不察乃依其指示撥打電話後
    ，由另1名詐欺集團成年成員向甲○○佯稱可先加入臨時會
    員，但需先匯款10萬元港幣入博弈帳戶內，始能領取獎金云
    云，甲○○信以為真，不疑有它，乃陷於錯誤，依該成年男
    子指示，於同日匯款8萬1千6百元至至丁○○上開第一商業
    銀行帳戶內；嗣甲○○於匯款成功後，復於95年12月22日再
    接到電話要求匯款時，始發覺遭受詐騙，乃報警處理。
二、證據名稱：
（一）被告乙○○、丁○○於本院準備程序及審理時為認罪之陳
      述。
（二）被害人丙○○、甲○○於警詢中之指述。
（三）被害人丙○○匯款1萬元至被告乙○○上開郵局帳戶內之
      郵政國內匯款執據1紙及匯款5萬2千8百元至被告丁○○上
      開銀行帳戶內之第一商業銀行存款存根聯1紙。
（四）第一商業銀行北台中分行96年1月19日一北中字第18號函
      檢送被告丁○○上開銀行帳戶之開戶基本資料及往來明細
      、被告乙○○上開郵局帳戶之遺失補發申請資料影本及客
      戶歷史交易清單各1份。
三、查該取得被告乙○○上開郵局帳戶之成年人及取得被告丁○○上開銀行帳戶之「陳總」及其等所屬之詐欺集團成年成員
    等人共同意圖為自己不法之所有，以上開方式為詐術行為，
    使被害人丙○○、甲○○等人陷於錯誤，而依其等指示匯款
    ，是其等所為，均係犯刑法第339條第1項之詐欺取財罪。被
    告乙○○、丁○○將渠2人上開金融機構帳戶之存摺及提款
    卡（含密碼）交付予他人供詐騙財物使用，顯係基於幫助他
    人詐欺取財之犯意，且2人渠所為提供前開銀行帳戶之行為
    ，屬刑法詐欺取財罪構成要件以外之行為，渠2人既以幫助
    他人犯罪之意思而參與犯罪構成要件以外之行為，核渠等所
    為，均係犯刑法第30條第1項前段、第339條第1項之幫助詐
    欺取財罪。被告2人均係以幫助詐欺取財犯罪之意思參與犯
    罪，為詐欺取財之幫助犯，爰依刑法第30條第2項規定，依
    正犯之刑減輕之。另被告乙○○前因違反毒品危害防制條例
    案件，經臺灣嘉義地方法院以93年度訴字第154號判決判處
    有期徒刑1年2月確定，於95年4月4日因縮短刑期而執行完畢
    等情，有其臺灣高等法院被告前案紀錄表及臺灣臺中地方法
    院檢察署刑案資料查註紀錄表各1份在卷足參，茲被告乙○○於5年以內再故意犯本件有期徒刑以上之罪，為累犯，應
    依刑法第47條第1項規定加重其刑，並先加後減之。
四、按中華民國96年罪犯減刑條例業於96年7月4日公布，並自96
    年7月16日施行，該條例第2、3條分別明文規定：「犯罪在
    中華民國96年4月24日以前者，除本條例另有規定外，依下
    列規定減刑：三、有期徒刑、拘役或罰金，減其刑期或金額
    二分之一」，「下列各罪，經宣告死刑、無期徒刑或逾有期
    徒刑一年六月之刑者，不予減刑：十四、刑法第339條」；
    本件被告2人所犯上揭幫助詐欺取財罪之犯罪時間，均係在
    96年4月24日以前，且被告乙○○、丁○○2人之宣告刑分別
    為有期徒刑4月、3月，非屬上揭減刑條例第3條規定不予減
    刑之情形，故依上開規定，應減其刑2分之1為有期徒刑2月
    、1月又15日，並均諭知易科罰金之折算標準。
五、依刑事訴訟法第273條之1第1項、第299條第1項前段、第310
    條之2、第454條第1項，刑法第339條第1項、第30條第1項前
    段、第2項、第47條第1項、第41條第1項前段，刑法施行法
    第1條之1第1項、第2項前段，中華民國96年罪犯減刑條例第
    2條第1項第3款、第7條、第9條，判決如主文。
六、如不服本判決，得於判決書送達之日起10日內，以書狀敘述
    理由，向本院提出上訴（須附繕本）。
中　　華　　民　　國　　96　　年　　10　　月　　11　　日
                  刑事第十三庭  法  官  許月馨
得上訴。
上正本證明與原本無異。
                                書記官  黃美雲
中　　華　　民　　國　　96　　年　　10　　月　　11　　日
附錄論罪科刑法條
中華民國刑法第339條
意圖為自己或第三人不法之所有，以詐術使人將本人或第三人之
物交付者，處5年以下有期徒刑、拘役或科或併科1千元以下罰金
。
以前項方法得財產上不法之利益或使第三人得之者，亦同。
前二項之未遂犯罰之。
